臺灣高等法院花蓮分院刑事判決　　　　 100年度上易字第14號
上　訴　人
即　被　告　陳建元
選任辯護人　余道明律師
上列上訴人因妨害家庭案件，不服臺灣花蓮地方法院中華民國99
年12月15日99年度花易字第47號第一審判決（起訴案號：臺灣花
蓮地方法院檢察署99年度偵字第2351號），提起上訴，本院判決
如下：
    主  文
上訴駁回。
    事實及理由
一、第一審以上訴人即被告觸犯刑法第239條後段之相姦罪，共
    三罪，各判處有期徒刑三月，應執行有期徒刑六月，並諭知
    易科罰金折算之標準為新台幣一千元折算一日。本院審理結
    果，認為原判決認事用法並無不當，量刑亦稱妥適，應予維
    持，並引用第一審判決書所載之事實、證據及理由如附件所
    示。
二、被告上訴意旨略以：伊在98年10月22日因為車禍急診，接受
    骨折復位手術，身上留有明顯多處的手術疤痕，依當時身體
    的狀況，不可能有發生性行為的情形；且伊身上有如此明顯
    的手術痕跡，如果劉美娟有發生性行為，不可能不知道伊身
    上的特徵，伊並沒有與劉美娟相姦等語。
三、駁回上訴之理由：
（一）被告於本案審理時，就伊與劉美娟在網路認識之後，已知
      道劉美娟是有配偶之人，及告訴人所提出之YAHO0O奇摩交
      友網站留言，係伊與劉美娟間之對話內容等情，並不爭執
      。
（二）依被告與劉美娟於98年12月22日之網站留言內容：
      劉美娟：開玩笑啦，我不想去啦，我不能這樣啦，這樣我
              會對不起我老公啦。
      被  告：沒關係啦，閉著眼睛當妳老公就好了。
      已可看出被告有意要與劉美娟發生性行為。足見證人劉美
      娟於原審所稱：此次留言是被告要與伊發生性關係，但留
      言當天，伊並沒有與被告發生性關係等語，並非捏造。
（三）又依被告與劉美娟於99年1月9日之網站留言內容：
      劉美娟：算了，當我沒說，可能那晚的事真的是我想太多
              ，你把它當一夜情，我卻把它當美好的回憶，我
              太笨了。
      被  告：又來了。
      亦可看出被告已與劉美娟發生性行為。足見證人劉美娟於
      原審所稱：留言中所提到「一夜情」，係指伊於99年1月1
      日與被告發生性行為這件事等語，可以採信。
（四）再參以被告與劉美娟於99年3月24日之網站留言內容：
      劉美娟：再跟你說！我只有跟你發生關係，因為當時我喜
              歡，你現在呢。
      被  告：其實如果不是這樣，我們會是朋友。
      被告於留言時，並未否認其與劉美娟確有發生劉美娟所稱
      之關係。益徵證人劉美娟於原審所為其與被告有發生性關
      係之陳述，確屬有據。
（五）依被告所提出之診斷證明書，雖可證明其曾在98年10月22
      日因為車禍急診，接受骨折復位手術，身上留有明顯多處
      的手術疤痕等情。惟被告接受骨折復位手術後，既可駕車
      載同劉美娟出遊用餐，足見其手術後身體之行動，尚無大
      礙。被告所辯其依當時身體的狀況，不可能有發生性行為
      的情形，與實情不符。再被告身上雖有明顯的手術痕跡，
      惟尚難期待劉美娟與發生性行為時，必然注意及此；被告
      辯以劉美娟不可能不知道伊身上的特徵，而否認伊有與劉
      美娟相姦云云，不足採取。
（六）綜上所述，被告上訴，指摘原判決不當，為無理由，應予
      駁回。
據上論斷，應依刑事訴訟法第373條、第368條，判決如主文。
本案經檢察李啟明到庭執行職務。
中    華    民    國    100    年    3    月    29    日
                  刑事庭審判長法  官  謝志揚
                              法  官  許仕楓
                              法  官  林慶煙
以上正本證明與原本無異。
本件不得上訴。
中    華    民    國   100    年    3     月    29    日
                              書記官  林明智